【裁判字號】    95,訴,1074
【裁判日期】    951205
【裁判案由】    侵權行為損害賠償
【裁判全文】
臺灣臺南地方法院民事判決              95年度訴字第1074號
原      告  己○○
            戊○○○
            丁○○
法定代理人  庚○○
被      告  乙○○
訴訟代理人  丙○○
被      告  甲○○
                        之2
上列被告因過失致死等案件，原告提起刑事附帶民事訴訟，請求
侵權行為損害賠償，由本院刑事庭裁定移送前來，經本院於民國
95年11月21日言詞辯論終結，判決如下：
    主  文
被告乙○○應給付原告己○○新台幣陸拾玖萬捌仟玖佰元、原告
戊○○○新台幣陸拾萬元，及均自民國九十五年五月二十四日起
至清償日止，按年息百分之五計算之利息。
原告其餘之訴駁回。
訴訟費用由被告乙○○負擔十分之三，餘由原告負擔。
本判決第一項於原告己○○、戊○○○分別以新台幣貳拾參萬參
仟元、貳拾萬元為被告乙○○供擔保後，得假執行。
原告其餘假執行之聲請駁回。
    事 實 及 理 由
一、按訴狀送達後，原告不得將原訴變更或追加他訴，但請求之
    基礎事實同一及擴張或減縮應受判決事項之聲明者，不在此
    限，民事訴訟法第255條第1項第2款、第3款分別定有明文。
    而所謂請求之基礎事實同一，係指變更或追加之訴與原訴之
    主要爭點有其共同性，各請求利益之主張在社會生活上可認
    為同一或關連，而就原請求之訴訟及證據資料，得期待於後
    請求之審理予以利用，俾先後兩請求在同一程序得加以解決
    ，進而統一解決紛爭。查原告己○○、戊○○○起訴時，係
    基於民法第184條第1項前段、第192條第1、2項、第194條等
    侵權行為損害賠償請求權之規定，訴請被告應連帶賠償原告
    新台幣（下同）5,761,843元，及自起訴狀繕本送達翌日起
    至清償日止，按年息百分之5計算之利息等語；嗣原告於本
    院審理期間，另於95年9月15日以書狀追加被害人劉志斯之
    子丁○○為原告，並更正請求被告應連帶賠償原告己○○
    3,905,882元、原告戊○○○4,736,134元、原告丁○○4,11
    3,445元，及自起訴狀繕本送達翌日起算之法定遲延利息等
    語；惟嗣後原告以渠等業已領取強制責任險之保險金為由，
    再於95年10月24日以言詞減縮其聲明，求為判決：被告應連
    帶給付原告己○○780,900元、原告戊○○○2,618,067元、
    原告丁○○2,306,723元，及自起訴狀繕本送達翌日起至清
    償日止，按年息百分之5計算之法定遲延利息等語，則原告
    追加其餘原告丁○○，並以不變更訴訟標的之情況下，減縮
    聲明，核屬請求之基礎事實同一，且係減縮其應受判決事項
    之聲明，核與前開規定相符，應予准許。
二、原告起訴主張：緣被告乙○○職司司機，受僱於被告甲○○
    為其催繳及代收帳款，嗣被告乙○○於94年12月18日凌晨一
    時許執行職務之際，酒後駕駛被告甲○○所有車牌號碼YN-5
    693號自小客車，沿台南縣永康市○○路由西往東方向行駛
    ，行經該路與民族路之交岔路口時，應注意車前狀況，隨時
    採取必要安全措施；行駛至交岔路口，其行進應遵守閃光黃
    燈號誌之指示減速通過；行車速度不得超過時速50公里，而
    依當時情形又無不能注意之情事，竟疏未注意，而貿然以超
    過時速50公里之訴度行進，適訴外人劉志斯駕駛車牌號碼
    3H-1111號自小客車沿上開民族路由南往北方向行駛，並欲
    左轉大灣路時遭被告乙○○撞及，致使訴外人劉志斯受有頭
    部外傷、腦內出血等傷害，經送醫後延至同日上午4時44分
    許，仍因出血性休克而傷重不治死亡，被告乙○○就本件道
    路交通事故之發生顯有過失，且其過失行為與訴外人之死亡
    間，顯有相當因果關係，被告乙○○自應就其加害行為負損
    害償責任，至被告甲○○既為被告乙○○之僱用人，亦應就
    其過失行為負連帶賠償責任。而原告己○○、戊○○○、丁○○分別為訴外人劉志斯之父、母、長子，均為民法得請求
    損害賠償之人，為此爰依民法第184條第1項前段、第188條
    第1項、第192條第1項、第194條等規定，聲明求為判決：
   1、被告應連帶給付原告己○○780,900元 (上開費用包含喪
      葬費用561,800元、精神慰撫金150萬元，但扣除已領得強
      制保險金500,000元及過失比例2分之1之負擔)、原告戊○○○2, 618,067元（上開費用包含扶養費用3,736,134元
      、精神慰撫金200萬元，但扣除已領得強制保險金500,000
      元及過失比例2分之1之負擔）、原告丁○○2,306,72 3元
      （上開費用包含扶養費用3,113,445元、精神慰撫金200萬
      元，但扣除已領得強制保險金500,000元及過失比例2分之
      1之負擔），及自起訴狀繕本送達翌日起至清償日止，按
      年息百分之5計算之法定遲延利息。
   2、原告願供擔保，請准宣告假執行。
三、被告乙○○則以：伊係受僱於訴外人南泰實業股份有限公司
    擔任生產部操作員，並非受僱於被告甲○○，至伊固於上揭
    時、地駕駛被告甲○○所有之自小客車與訴外人劉志斯駕駛
    之自小客車發生碰撞，並導致訴外人劉志斯傷重不治等情，
    然此係訴外人劉志斯於駕照吊扣期間酒後駕駛，且於閃光紅
    燈路口未禮讓伊所駕駛之幹道車輛先行，竟貿然通過，以致
    伊駕駛之直行車閃避不及而發生本件事故，故訴外人劉志斯
    亦有過失，原告既為訴外人劉志斯之繼承人，自應承擔直接
    受害人之與有過失，故被告得依民法第217條第1項規定，減
    輕或免除被告之賠償責任。此外，原告請求之喪葬費用有部
    分顯無必要，扶養費、精神慰撫金額過高，更無論原告請求
    之賠償金額伊實無力負擔，為此聲明求為判決：駁回原告之
    訴等語；另被告甲○○則以：伊與被告乙○○之父丙○○為
    朋友關係，伊係將所有之YN-5693號自小客車借給訴外人丙○○使用，伊並不認識被告乙○○，也不清楚被告乙○○何
    以駕駛伊所有之車輛，且伊與訴外人劉志斯之死亡結果毫無
    關係，亦無須就被告乙○○之過失行為負任何連帶責任，為
    此聲明求為判決：駁回原告之訴等語，資為抗辯。
四、本件經本院整理及調查證據後，兩造對下列事項均無爭執：
   1、被告乙○○於94年12月18日凌晨1點鐘左右，在台南市○○路上之海產店飲用啤酒後，其吐氣酒精濃度約為每公升
      1.21毫克時，仍自該處駕駛被告甲○○所有之車牌號碼
      YN-5693號自小客車，欲返回其位於台南縣永康市○○路
      386號之3住處。後於同日凌晨1點43分左右，其以時速60
      公里之速度行駛台南縣永康市○○路由西往東方向，行經
      設有閃光黃燈號誌之該路與民族路之交岔路口時（當時天
      候晴朗、夜間有照明、路面乾燥無缺陷、道路上未有任何
      障礙物、視距良好等情），以前車頭撞及由訴外人劉志斯
      所駕駛，內載訴外人林家榮之車牌號碼3H-1111號自小客
      車（該車正沿上開民族路，自南往北方向欲穿越該路與大
      灣路之交岔路口）之左側車身，並造成訴外人劉志斯受有
      頭部外傷、腦內出血之傷害。而訴外人劉志斯經送醫救治
      後，延至同日上午4點44分左右，仍因出血性休克而傷重
      不治死亡。
   2、訴外人劉志斯為68年11月3日生，死亡時年滿26歲，遺有
      父親己○○（45年7月9日生）、母親戊○○○（48年7月
      30日生）、長子丁○○（90年9月24日生）等人，且原告
      等人業已領得強制責任險之保險金150萬元。
   3、以上事實，有原告提出之戶籍謄本二份為證，並經本院依
      職權調取本院95年度交訴字第81號刑事卷全卷核閱卷附之
      警製道路交通事故調查報告表、現場圖、現場照片、台灣
      台南地方法院檢察署相驗屍體證明書、驗斷書等文件明確
      ，則此等事實自堪信為真實。
五、茲兩造有爭執者厥為：
   1、被告二人就訴外人劉志斯之死亡結果，是否均負有過失責
      任？
   2、原告請求損害賠償之數額（包含扶養費用、慰撫金、喪葬
      費用等）是否合理？
   3、訴外人劉志斯就事故之發生是否與有過失？
   4、原告於受領強制責任險理賠金150萬元後，得對被告請求
      之賠償金額為若干？以下分述之。
六、關於被告乙○○部分：查原告主張訴外人劉志斯係因被告乙○○酒醉且超速行駛、未依規定注意車前狀況、行經閃光黃
    燈交岔路口未減速小心通過等過失行為，致撞及訴外人劉志
    斯所駕駛之自小客車而發生訴外人劉志斯傷重不治死亡結果
    等情，被告乙○○固無爭執，惟辯稱：訴外人劉志斯就本件
    車禍事故之發生亦有過失，不能將過失責任全歸由伊負擔等
    語。本院查，被告乙○○沿台南縣永康市○○路由西向東行
    駛，行經該路與南北向之民族路交岔路口時，當時情形天候
    晴、夜間有照明、柏油路面乾燥、無缺陷、無障礙物，視距
    良好，且該路口於大灣路上設有閃光黃燈、民族路口設有閃
    光紅燈之燈光號誌，而大灣路時速不得超過50公里，且燈光
    號誌如為閃光黃燈者，表示警告（與支線道相交），車輛應
    減速接近，注意安全，小心通過，為道路交通標誌標線號誌
    設置規則第211條第1項所明定，而被告乙○○既考領有小型
    車駕駛執照，對上開規定即難謂毫無所悉，是此，被告乙○○行駛上開交岔路口時，本應以50公里以下之時速行駛，並
    於行經大灣路與民族路之交岔路口時，更應減速慢行，注意
    左右來車後始得小心通過。然查，被告乙○○於警訊時供稱
    ：伊係於94年12月17日晚間21時至24時在小東路之海產店上
    飲用4、5瓶啤酒後，欲返家時，沿大灣路西向東方向第二車
    道行駛，至肇事路口時，伊見一行駛民族路南往北方向行進
    而來之自小客車，伊雖緊急煞車，但仍不及而以車前頭撞擊
    該車左側車身而肇事，伊不清楚當時駕駛之時速等語（見南
    檢95年度相字第130號相驗卷第4至5頁），且上開卷宗所附
    警製道路交通事故現場圖觀之，被告乙○○駕駛車輛於煞車
    時，左前輪煞車痕跡為24.5公尺，右前輪煞車痕跡為24.2
    公尺，顯見被告乙○○當時車速顯逾時速50公里以上，則被
    告乙○○於穿越該路口時，不僅超速行駛，抑且未曾減速即
    逕自通過交岔路口，參諸被告乙○○於事故後經抽血檢測其
    酒精濃度，亦高達243mg/dl（經換算吐氣濃度為1.21mg/l）
    一節，有卷附財團法人奇美醫院藥毒物檢驗單一份可稽，足
    見被告乙○○確有原告所指稱之酒醉、超速行駛、行經閃光
    黃燈交岔路口未減速通過等過失行為。至訴外人劉志斯既行
    駛於支線道之民族路（閃光紅燈），依上開道路交通標誌標
    線號誌設置規則第211條第1項規定，其應先停止於交岔路口
    前，等候幹線車道通過後，始得通過該路口，然訴外人劉志
    斯卻係穿越路口時，以其左側車身碰撞被告乙○○駕駛車輛
    之前車頭，顯見訴外人劉志斯並未停車以禮讓被告乙○○之
    幹線車先行，參諸其於送醫後經抽血檢測酒精濃度，亦發覺
    高達183mg/dl（換算吐氣之酒精濃度為0.91mg/l），同屬酒
    後駕駛，亦有過失，是臺灣省臺南區車輛行車事故鑑定委員
    會95年3月15日台南區950146案鑑定意見書亦為相同之認定
    ，自可採信。今訴外人劉志斯因前揭車禍致其顱內出血死亡
    之事實，已如前述，則被告乙○○之過失行為與訴外人劉志
    斯之死亡間，即具有相當因果關係，自應依民法第184條第1
    項前段規定，對訴外人劉志斯負其侵權行為損害賠償責任。
    惟訴外人劉志斯就損害之發生與有過失一節，亦同堪採信，
    然此僅減輕被告乙○○之賠償義務，尚不足以否定訴外人劉
    志斯之父、母、子女即原告之損害賠償權利。
七、關於被告甲○○部分：原告主張被告乙○○實係受僱於被告
    甲○○，為其催繳及代收帳款，此於被告甲○○委託訴外人
    葉俊友代理其至原告家中商討和解時所自承，是以事故當時
    被告乙○○正為其執行職務當中，故依民法第188條第1項規
    定，被告甲○○亦應就被告乙○○之行為負連帶賠償責任等
    情，則為被告甲○○所否認，並以前詞置辯。按受僱人因執
    行職務，不法侵害他人之權利者，由僱用人與行為人連帶負
    損害賠償責任，為民法第188條第1項所明定，而該條所謂受
    僱人因執行職務不法侵害他人之權利，不僅指受僱人因執行
    其所受命令，或委託之職務自體，或執行該職務所必要之行
    為，而不法侵害他人之權利者而言，即受僱人之行為，在客
    觀上足認為與其執行職務有關，而不法侵害他人之權利者，
    就令其為自己利益所為亦應包括在內（參最高法院42年台上
    字第1224號判例意旨）。是以該條所謂執行職務，兼採主觀
    說及客觀說，然無論如何，必需其不法侵害他人權利之時，
    行為人之主觀上或客觀上有為他人執行勞務之事實或表徵，
    始得令該他人負雇用人之連帶賠償責任。經查，原告主張之
    事實，固據提出錄音帶及錄音譯文一份為證，然查，被告乙○○於事故後警察偵訊時即供陳：伊係於94年12月17日晚間
    21時至24時在小東路之海產店上，因公司聚餐飲用4、5瓶啤
    酒後，欲返家時肇事等語（見前揭警訊筆錄），參以本件事
    故時刻（凌晨一時許）、肇事地點（返回其永康市○○路住
    處途中）等情事，則自行為人主觀陳述及客觀行為，均難認
    其於凌晨時分駕駛於永康市○○路上仍刻正於為他人執行職
    務當中。雖原告所提之錄音帶譯文表示被告甲○○代理人葉
    俊友於錄音帶之談話內容謂：「‧‧‧昨天在你家（指原告
    家）斜對面打麻將，我的好朋友打電話來說：那是他的車，
    他自己的『少年哎』（台語）開的，我聽到的時候都快暈了
    ‧‧‧」等語，而所謂『少年哎』（台語），即係國語「小
    弟」的意思，意即被告乙○○係在被告甲○○處受僱之意云
    云（見原告95年10月24日補正譯文狀），然姑不論訴外人葉
    俊友是否有為前揭陳述（已為證人葉俊友在本院審理時所否
    認，見本院95年10月24日言詞辯論筆錄），縱認其於審判外
    確有為前揭陳述，但所謂『少年哎』（台語）含有長輩對晚
    輩、或組群中上屬對下屬稱呼，用以表示雙方關係親近，願
    意為其鼎力或做為靠山之意，尚難遽以該稱呼逕認雙方僅有
    僱用關係之單一解釋，更無論原告就被告乙○○是否於執行
    職務當中迄未能舉證，又何以僅以主張被告乙○○有受僱於
    被告甲○○之情，即欲被告甲○○為被告乙○○之行為負連
    帶責任？是原告此部分主張，實屬無據，其逕請求被告甲○○應就本件事故依民法第188條第1項規定負連帶賠償責任一
    節，自不應准許。
八、按因故意或過失，不法侵害他人之權利者，負損害賠償責任
    ；且不法侵害他人致死者，對於支出殯葬費之人，亦應負損
    害賠償責任。被害人對於第三人負有法定扶養義務者，加害
    人對於該第三人亦應負損害賠償責任；再不法侵害他人致死
    者，被害人之父、母、子、女及配偶，雖非財產上之損害，
    亦得請求賠償相當之金額，民法第184條第1項前段、第192
    條第1、2項、第194條分別定有明文。而原告己○○、戊○○○、丁○○等分別為訴外人劉志斯之父、母及長子，則原
    告自得請求被告賠償上開之各項損害，惟損害賠償內容是否
    准許，爰審酌分述如次：
   1、殯葬費部分：原告己○○主張因訴外人劉志斯之死亡，支
      出殯葬費用561,800元之情，業據其提出殯葬費估價單影
      本一份為證，被告對於原告己○○確有支付該等殯葬費一
      節，固無爭執（見本院95年10月24日言詞辯論筆錄），惟
      辯稱部分支出非屬必要費用等語，按所謂殯葬費為收殮及
      埋葬費用，其賠償範圍應以實際支出之費用為準，且應斟
      酌被害人當地之習俗、被害人之身分、地位及生前經濟狀
      況決定之，惟仍以必要者為限（參最高法院92年度台上字
      第1135號判決要旨），經查，原告提出之殯葬費明細表中
      ，關於火化六音吹6,000元、告別式24天鮮花120,000元、
      樂隊18,000元、國樂20,000元等項，不僅流於奢靡浪費，
      抑且擾亂安寧，均與一般習俗不合，非屬殯葬之必要費用
      ，應予剔除。依此，原告己○○得請求之喪葬費用，應以
      397,800元為適當，逾此範圍部分即不應准許。
   2、扶養費用部分：
     A、原告戊○○○主張其於訴外人劉志斯死亡時，年滿47歲
        ，依台閩地區歷來女性簡易生命表，尚有餘命36年，以
        訴外人戊○○○應負擔之扶養比例計算，其應得請求被
        告賠償其減少之扶養費用3,736,134元。惟按，民法第
        1117條第1項規定，受扶養權利者，以不能維持生活而
        無謀生能力者為限。同條第2項僅規定，前項無謀生能
        力之限制，於直系血親尊親屬不適用之。依此，直系血
        親尊親屬如能以自己財產維持生活者，固無受扶養之權
        利，而此所稱「不能維持生活」，係指無財產足以維持
        生活而言（最高法院78年度台上字第1580號及81年度台
        上字第1504號判決意旨參照）。而本院依職權調取兩造
        93、94 年度財產歸戶及所得申報資料顯示，原告戊○○○於上開年度固無收入，但有房屋一筆、土地一筆、
        汽車一輛，財產總額達1,048,260元一節，有稅務電子
        閘門財產所得調件明細表一份在卷可稽，參以原告戊○○○尚有配偶、女兒等人，訴外人劉志斯應負之扶養義
        務為僅三分之一，依此計算原告戊○○○尚足以自己財
        產維持生活，則其請求被告乙○○應賠償其扶養費，即
        無理由。
     B、原告丁○○主張伊係於90年9月24日生，現年5歲，尚有
        15年可被撫養，以行政院主計處93年主計處公報高雄縣
        平均每戶全年經常性支出為697,412元，平均每戶以
        3.36人計算平均每人每年經常性支出為207,563元，故
        依此計算得請求扶養費3,113,445元（計算方式：207,
        563*15＝3,113,445）等情。按直系血親相互間互負扶
        養之義務；負扶養義務者有數人，而其親等同一時，應
        各依其經濟能力，分擔義務；又扶養之程度，應按受扶
        養權利者之需要，與負扶養義務者之經濟能力及身分定
        之，民法第1114條第1款、第1115條第3項、第1119條分
        別定有明文。查原告雖主張依中華民國臺灣地區93年家
        庭收支調查報告，核算每人平均每年消費為207,563元
        ，故宜以每人每年生活費207,563元為計算扶養費之標
        準等語，然上開統計資料所列消費支出，尚包括飲料費
        、菸草費、租賃及雜項支出等非必要支出費用，且所謂
        消費支出係指購買各種消費物品等費用，包括必要與非
        必要之支出，自與扶養之費用不同，又消費支出因人而
        異，以之為每年扶養費數額之計算，並非客觀，再參諸
        94年度綜合所得稅扶養親屬寬減額每人每年為74,000元
        等情，認原告丁○○所得受扶養之程度，以每年74,000
        元，較為合理。查原告丁○○於訴外人劉志斯死亡時，
        年僅5歲，且93、94年度無任何所得資料，有稅務電子
        閘門財產所得調件明細表附卷可稽，是原告並無工作，
        亦無其他收入，且其所有上開財產顯不足以維持其生活
        ，揆諸前揭說明，原告既不能維持生活，其自有受訴外
        人劉志斯扶養之權利。又原告除訴外人劉志斯外，尚有
        母親庚○○，有戶籍謄本1份在卷足參，且為被告所不
        爭執，是訴外人劉志斯應負擔扶養義務為2分之1。又原
        告主張其可受扶養年限應以15年計算乙節，為被告所不
        爭執，自應認為可採。從而，依94年度綜合所得稅扶養
        親屬免稅額74,000元為計算扶養費之標準，經依霍夫曼
        公式扣除中間利息後，再以原告丁○○之扶養義務人合
        計2人平均分擔扶養義務計算，原告丁○○得1次請求之
        扶養費為422,148元【年別5%複式霍夫曼計算法（第一
        年不扣除中間利息），其計算式為：[74000*11.000000
        00（此為應受扶養15年之霍夫曼係數）]除以2（受扶養
        人數）=422148（小數點以下四捨五入）】，逾此範圍
        之請求，即乏依據，不能准許。
   3、精神慰撫金部分：原告己○○、戊○○○、丁○○各請求
      被告乙○○賠償150萬元、200萬元、200萬元之精神慰撫
      金，則為被告抗辯過高等語。按非財產上損害之慰撫金數
      額，究竟若干為適當，應斟酌兩造身分、地位及經濟狀況
      ，俾為審判之依據。經查，原告戊○○○財產狀況已如前
      述，目前無業，並有成年子女一人；另原告己○○與原告
      戊○○○為夫妻關係，目前亦無工作收入，其94年度僅有
      薪資所得5,000元，另有田賦一筆、年份老舊汽車二輛，
      財產總值僅288,894元；至原告丁○○甫就讀幼稚園，亦
      無其他收入及其他名下資產，現與母親庚○○同住；而被
      告乙○○則未婚、分別任職於台灣士瑞克保全股份有限公
      司、南泰實業股份有限公司，年收入282,715元，此外並
      無其他名下財產等情，有兩造分別提出之學經歷資料及本
      院依職權調取之兩造93、94年度稅務電子閘門財產所得調
      件明細表在卷可稽，是以綜合兩造身份、社會地位、經濟
      狀況、被告乙○○資力及本件肇事情節（被告乙○○與訴
      外人劉志斯就肇事結果互有過失責任）等情狀，認原告己○○、戊○○○均係中年喪子、原告丁○○則係年幼喪父
      ，其情均屬可憫，其慰撫金應分別以100萬元、120萬元、
      160萬元為適當，逾此範圍部分則屬過高，不應准許。
九、按損害之發生或擴大，被害人與有過失者，法院得減輕賠償
    金額，或免除之，民法第217條第1項定有明文；又原告各所
    得請求賠償之精神上慰藉金、殯葬費、醫療費用，自理論上
    而言，雖係其固有之權利，然其權利係基於侵權行為之規定
    而發生，自不能不負擔直接被害人劉志斯之過失，倘直接被
    害人劉志斯於損害之發生或擴大有過失時，依公平之原則，
    亦應有民法第217條第1項過失相抵規定之適用。查本件被告
    乙○○有超速、酒後駕駛、行經交岔路口未減速慢行等駕駛
    行為，顯有過失。惟訴外人劉志斯駕駛自小客車行經肇事地
    點，亦屬酒醉駕駛、未暫停以禮讓幹線車道車輛先行，因而
    撞及被告乙○○駕駛之自小客車，亦有過失，已如前述，故
    雙方互為肇事原因，均有過失，應適用過失相抵原則。依此
    ，經本院斟酌雙方過失原因力之強弱，應認被告乙○○就本
    件車禍之發生，應負百分之50之過失責任，訴外人劉志斯則
    應負其餘百分之50之過失責任，並依此標準減輕被告賠償責
    任。因之，原告所能請求被告賠償金額，依上開過失責任比
    例分擔後，被告乙○○應賠償原告己○○、戊○○○、丁○○之金額依序為698,900元、600,000元、1,011,074元。
十、末按強制汽車責任保險法第30條規定，保險人依本法規定給
    付之保險金，視為加害人或被保險人損害賠償金額之一部分
    ，加害人或被保險人受賠償請求時，得扣除之。又依同法第
    38 條第1項規定，得請求前項保險金者為受害人或其繼承人
    。本件原告自承已領取強制汽車責任保險理賠金1,500,000
    元，則原告請求被告賠償之數額，自應扣除受領之理賠金。
    查原告己○○、戊○○○、丁○○為訴外人劉志斯之父母及
    子女，依據法定應繼分保險金應由原告丁○○一人取得。則
    原告丁○○所能請求賠償金額再扣除保險金1,500,000元後
    已逾其得請求被告乙○○賠償之金額而不得另行請求；至原
    告己○○、戊○○○則得請求被告乙○○賠償698,900元、
    600,000元。
十一、從而，原告依據侵權行為之法律關係，請求被告乙○○賠
      償原告己○○698,900元、戊○○○600,000元，及自收受
      附帶民事起訴狀繕本翌日（即95年5月24日）起至清償日
      ，按年利率百分之5計算之利息，洵屬有據，應予准許，
      逾此部分之請求，則無理由，不應准許。
十二、原告陳明願供擔保請准宣告假執行，經核原告勝訴部分，
      合於法律規定，爰酌定相當之擔保金額，予以准許。至原
      告敗訴部分，其假執行之聲請失所附麗，應予駁回。
據上論結，本件原告之訴一部有理由，一部無理由，依民事訴訟
法第79條、第85條第1項前段、第390條第2項、第392條第2項、
第3項，判決如主文。
中    華    民    國    95    年    12    月    5     日
                  民事第三庭    法  官  林彥君
以上正本係照原本作成
如對本判決上訴，須於判決送達後20日內向本院提出上訴狀
中    華    民    國    95    年    12    月    5     日
                                書記官  張豐榮


司法院資訊處製作；財團法人民間司法改革基金會備份。
